臺灣臺北地方法院交通事件裁定　　　　　　　　　九十一年度交聲字第一九號
　　異議人即
　　受處分人　　甲○○
右列受處分人因違反道路交通管理處罰條例案件，對於台北市交通事件裁決所中華民
國九十年九月十三日所為之處分（原處分案號：北市裁三字第駕裁二二－ＡＢＷ六三
六０二一號），聲明異議，本院裁定如左：
    主      文
異議駁回。
    理      由
一、按機器腳踏車，不在規定車道行駛者，處新台幣（下同）六百元以上一千八百元
    罰鍰，道路交通管理處罰條例第四十五條第十三款定有明文，而道路交通管理處
    罰條例所稱之汽車，依該條例第三條第八款規定包括機器腳踏車，再汽車駕駛人
    駕駛汽車違反道路交通管理處罰條例第四十五條規定者，除應依該條所規定之罰
    鍰處罰外，並予記違規點數一點，道路交通管理處罰條例第六十三條第一項第一
    款亦定有明文。
二、本件受處分人即異議人甲○○於九十年七月二十二日十七時五十分許，騎乘車號
    ＥＢＤ－二二二號輕型機車，沿台北市○○街由北往南行駛至南京東路口，並未
    待轉而違規切入快車道逕向八德路行駛，適為在該處路口執勤之台北市政府警察
    局保安警察大隊員警林仲凱及張慈恩發現攔停，並以受處分人有違反前揭道路交
    通管理處罰條例第四十五條第十三款規定之行為掣單舉發，而因受處分人拒絕簽
    收員警開立之舉發違反道路交通管理事件通知單，經員警在通知單上載明受處分
    人拒絕簽收之事由後，依違反道路交通管理事件統一裁罰標準及處理細則第十一
    條第一項第一款規定，視為受處分人已經收受該通知單，嗣因受處分人未依限自
    行到案，原處分機關乃依前揭道路交通管理處罰條例第四十五條第十三款、第六
    十三條第一項第三款及違反道路交通管理事件統一裁罰標準及處理細則第四十四
    條第一項之規定於九十一年七月五日逕行裁處異議人罰鍰一千八百元並予記違規
    點數一點。
三、訊據受處分人固不否認有於前開時間騎乘前述車號機車在前述地點為警攔停之事
    實，惟矢口否認有任何違反道路交通管理處罰條例規定之行為，辯稱：伊並未騎
    機車在快車道上，且快車道也不需待轉云云，惟查：受處分人於前述時地騎乘前
    揭車號機車並未待轉而違規切入快車道行駛之違規事實，業據證人即開單告發受
    處分人之員警張慈恩於本院九十一年十月七日調查時，以具結擔保其供述之真實
    性並在負擔偽證罪之心理處罰狀態下供稱：因為南京東路及撫遠街的圓環拆掉變
    成十字路口，南京東路直接變成撫遠街，撫遠街直接是基隆路，那時撫遠街是兩
    線道，機車走到那裡要待轉，才能再直走撫遠街到八德路，在變電所那裡有號誌
    機車要兩段待轉，當時受處分人過了撫遠街及南京東路口的市場，沒有待轉直接
    切入快車道，我們才把他攔下等語（當日訊問筆錄參照），按證人張慈恩乃為原
    處分機關所認定受處分人有前開違規行為之原證人，其並到庭在本院法官面前以
    言詞供述本件訴訟上之待證事實－即受處分人有前開違規事實，本院由其上開供
    述已得有受處分人確有上開違規行為之心證，且於本件卷存證據資料內並無任何
    積極證據足以證明證人張慈恩上開供述係屬虛偽，亦無有足以令人顯信張慈恩其
    供述為不可採之品性證據或前科證據存在，本院自不得僅以證人為本件開單告發
    受處分人之員警而全盤抹煞其在訴訟上所具有之原證人資格，而受處分人對前開
    證人之供述並無法舉出或請本院調查任何對其有利之證據資料，以使本院對證人
    所供述受處分人違規之事實產生任何合理之懷疑，且交通警察掣單舉發違反道路
    交通管理處罰條例所列之違規事實，本質上為行政處分，係公務員基於職務上之
    權力，依法就特定之具體事件所為之具公法上效果之單方面行政行為，基於公務
    員為公法上行為具有公信力之原則，該行政行為當可被推定為真正，其據以依法
    處分之事實認定亦為正確無誤，從而本件異議人既未能提出證據以資證明其確無
    違規行為，僅空言稱並未行駛在快車道，尚難認其辯解為可採，本件事證明確，
    受處分人之違規行為堪以認定。
四、綜上所述，受處分人確有在前揭時間騎乘其所有前開車號機車在快車道行駛，不
    在規定車道行駛之違規行為，且受處分人未依限到案，從而原處分機關依前揭道
    路交通管理處罰條例第四十五條第十三款、第六十三條第一項第一款及違反道路
    交通管理事件統一裁罰標準及處理細則第四十四條第一項之規定逕行裁處異議人
    罰鍰一千八百元並予記違規點數一點，
    核無違誤，本件受處分人之異議為無理由，自應將其異議駁回。
據上論斷，應依道路交通案件處理辦法第十九條，裁定如主文。
中      華      民      國    九十一    年    十一    月     十一     日
                                      臺灣臺北地方法院交通法庭
                                          法  官  陳  德  民
右正本證明與原本無異。
如不服本裁定，應於裁定送達後五日內向本院提出抗告狀。
                                          書記官  葉  志  昭
中      華      民      國    九十一    年    十一    月     十一     日
